臺灣新竹地方法院刑事判決
110年度重訴字第10號
公  訴  人  臺灣新竹地方檢察署檢察官
被      告  李昱慶




選任辯護人  張宗存律師
被      告  李增明




選任辯護人  魏廷勳律師
上列被告等因違反槍砲彈藥刀械管制條例案件，經檢察官提起公
訴（109年度偵字第11833 號），本院判決如下：
    主  文
李昱慶犯未經許可製造可發射子彈具有殺傷力之槍枝罪，處有期
徒刑陸年肆月，併科罰金新臺幣拾伍萬元，罰金如易服勞役，以
新臺幣壹仟元折算壹日。
李增明犯未經許可持有非制式衝鋒槍、手槍罪，處有期徒刑伍年
捌月，併科罰金新臺幣拾貳萬元，罰金如易服勞役，以新臺幣壹
仟元折算壹日。
扣案如附表一編號1 至3 號及如附表二編號1 至7 號所示之物均
沒收。
    事  實
一、李昱慶明知可發射子彈具有殺傷力之非制式槍枝及具有殺傷
　　力之子彈，分別係槍砲彈藥刀械管制條例第4 條第1 項第1
　　款、第2 款所列管之槍砲及彈藥，非經中央主管機關許可，
　　不得非法製造或持有，仍基於製造具有殺傷力之非制式手槍
　　、衝鋒槍暨持有具有殺傷力之子彈之單一犯意，於民國108
　　年3、4月間某日，由李增明出資委託李昱慶在露天拍賣網站
　　上，使用WeChat軟體，以新臺幣（下同）8 萬元之代價，向
　　帳號「h8g69ec 」之真實姓名年籍均不詳之賣家，購得由土
　　耳其ATAKARMS廠ZORAKI 906-TD 型空包彈槍之非制式手槍1
　　支（含彈匣1 個）及金屬槍管1 個，該賣家同時附贈如附表
　　一編號4 號所示具有殺傷力之子彈39顆及不具殺傷力之子彈
    7 顆，李昱慶即以將該金屬槍管換裝在前開非制式手槍上之
　　方式，製造完成如附表一編號1 號所示具有殺傷力之非制式
　　手槍1 支（含彈匣1 個，槍枝管制編號0000000000號）；而
　　李增明亦明知可發射子彈具有殺傷力之非制式槍枝及具有殺
　　傷力之子彈，分別係槍砲彈藥刀械管制條例第4 條第1 項第
　　1 款、第2 款所列管之槍砲及彈藥，非經中央主管機關許可
　　，不得非法持有，仍與李昱慶共同基於持有具有殺傷力之非
　　制式手槍及子彈之單一犯意聯絡，未經許可，與李昱慶共同
　　持有如附表一編號1 號所示具有殺傷力之非制式手槍1 支（
　　含彈匣1 個）及如附表一編號4 號所示具有殺傷力之子彈39
　　顆暨不具殺傷力之子彈7 顆等物，並藏放在李昱慶及李增明
　　斯時共同所居住位於新竹縣○○鎮○○路○○○段000 巷0
　　弄00號居處3 樓之李昱慶房間的鐵櫃內。李昱慶復延續上揭
　　犯意，於108 年6、7月間某日，由李增明再出資委託李昱慶
　　在露天拍賣網站上，使用WeChat軟體，以5 萬元之代價，亦
　　向該帳號「h8g69ec 」之賣家，購得由仿手槍外型製造之非
　　制式手槍1 支（含彈匣1 個）及金屬槍管1 個，該賣家同時
　　附贈部分如附表一編號5 號所示具有殺傷力之子彈，李昱慶
　　即以將該金屬槍管換裝在前開非制式手槍上之方式，製造完
　　成如附表一編號2 號所示具有殺傷力之非制式手槍1 支（含
　　彈匣1 個，槍枝管制編號0000000000號）；而李增明亦延續
　　前揭犯意，與李昱慶共同持有如附表一編號2 號所示具有殺
　　傷力之非制式手槍1 支（含彈匣1 個）及部分如附表一編號
　　5 號所示具有殺傷力之子彈，亦藏放在李昱慶及李增明斯時
　　共同所居住位於上址居處3 樓之李昱慶房間的鐵櫃內。李昱
　　慶再延續上揭犯意，於108 年8、9月間某日，由李昱慶出資
　　4 萬元、李增明則出資12萬元，而由李昱慶在露天拍賣網站
　　上，使用WeChat軟體，以16萬元之代價，再向該帳號「h8g6
　　9ec 」之賣家，購得仿衝鋒槍製造之非制式衝鋒槍1 支（含
　　彈匣1 個）及金屬槍管1 個，該賣家同時附贈部分如附表一
　　編號5 號所示具有殺傷力之子彈，李昱慶即以將該金屬槍管
　　換裝在前開非制式衝鋒槍上之方式，製造完成如附表一編號
　　3 號所示具有殺傷力之非制式衝鋒槍1 支（含彈匣1 個，槍
　　枝管制編號0000000000號）；而李增明亦延續前揭犯意，與
　　李昱慶共同持有如附表一編號3 號所示具有殺傷力之非制式
　　衝鋒槍1 支（含彈匣1 個）及部分如附表一編號5 號所示具
　　有殺傷力之子彈，亦藏放在李昱慶及李增明斯時共同所居住
　　位於上址居處3 樓之李昱慶房間的鐵櫃內。期間李昱慶及李
　　增明分別於108 年7 月至9 月間2 次前往新竹縣新埔鎮九芎
　　湖人文客棧附近山區試射前開槍枝。又李昱慶於108 年12月
　　至109 年1 月初之間某日搬出位於上址之居處，李增明即自
　　斯時起單獨持有如附表一編號1至3號所示具有殺傷力之非制
　　式手槍2 支（各含彈匣1 個）及非制式衝鋒槍1 支（含彈匣
　　1 個）、暨如附表一編號4 號所示具有殺傷力之子彈39顆及
　　不具殺傷力之子彈7 顆、如附表一編號5 號所示具有殺傷力
　　之子彈38顆及不具殺傷力之子彈1 顆等物，並仍藏置在其位
　　於上址之居處3 樓原李昱慶之房間鐵櫃內。嗣經警於109 年
　　10月14日持本院核發之搜索票在上址實施搜索，扣得如附表
　　一各該編號所示槍彈、及李昱慶所有供為製造槍枝所用如附
　　表二編號1、2及7 號所示之物、暨李增明所有供為持有槍彈
　　所用如附表二編號3 至6 號所示之物，因而為警循線查悉上
　　情。
二、案經新竹縣政府警察局移送臺灣新竹地方檢察署檢察官偵查
　　起訴。
    理  由
一、按被告以外之人於審判外之言詞或書面陳述，除法律有規定
　　者外，不得作為證據；被告以外之人於審判外之陳述，雖不
　　符刑事訴訟法第159 條之1 至第159 條之4 規定，而經當事
　　人於審判程序同意作為證據，法院審酌該言詞陳述或書面陳
　　述作成時之情況，認為適當者，亦得為證據；當事人、代理
    人或辯護人於法院調查證據時，知有前述不得為證據之情形
    ，而未於言詞辯論終結前聲明異議者，視為有前項之同意，
    刑事訴訟法第159 條第1 項、第159 條之5 分別定有明文。
    經查，本判決所引用被告等以外之人於審判外陳述之供述證
    據及其餘所依憑判斷之非供述證據等證據方法，檢察官、被
    告等及辯護人等於本院審理時均表示並無意見（見重訴字第
    10號卷第183至185、423至425、455至473頁），且迄至言詞
    辯論終結前亦均未聲明異議而應視為同意有證據能力，本院
    審酌上開供述證據作成時並無違法或不當之情況，另其餘所
    依憑判斷之非供述證據，亦無證據證明係違反法定程序所取
    得，且無刑事訴訟法第159 條之4 顯有不可信或其他不得作
    為證據之情況；又各該供述證據及非供述證據均無證明力明
    顯過低之情形，復均經本院於審判程序依法進行調查，並予
    以當事人辯論，被告等之訴訟防禦權已受保障，上開供述證
    據及非供述證據等證據方法均適當得為證據，依刑事訴訟法
    第159 條之5 規定，應認均有證據能力。
二、認定犯罪事實所憑之證據及理由：
（一）訊據被告李昱慶固不否認有分別於108 年3、4月間、同年
　　　6、7月間及同年8、9月間向同1 個賣家分別以8 萬元、5
　　　萬元及16萬元之代價，各購得如附表一編號1至3號所示槍
　　　枝，該賣家同時各附贈如附表一編號4及5號所示子彈，其
　　　取得後即均放置在其位於上址居處3 樓房間之鐵櫃內，期
      間有2 次均與被告李增明去試射，當時均可擊發等情，暨
　　　被告李增明固不否認警方有於如事實欄所示時地搜索扣得
　　　如附表一各該編號所示槍彈、及如附表二編號1至7號所示
　　　之物，其曾有與被告李昱慶共同去試射如附表一編號1至3
　　　號所示槍枝，當時均可擊發等情，惟被告李昱慶辯稱：賣
　　　家將那把JP-915巴西金牛座手槍寄來時有連同槍管，後來
　　　賣家又寄來另外1 支槍管叫我換裝。至於賣家將那把ZORA
　　　KI 906-TD 手槍及黑蜘蛛衝鋒槍寄來時都沒有槍管，是之
　　　後才又寄槍管給我，我才裝上去，我不知道這樣算不算是
　　　製造云云；又被告李增明則辯稱：我沒有出資委託李昱慶
　　　去買槍，這3 把槍我都沒有出資。如附表一編號1至3號這
　　　3 把槍是108 年11月間李昱慶以抵債為由一次將鐵櫃鑰匙
　　　交給我，我一次取得，那時我才開始持有這3 把槍云云。
（二）經查：
　１、上開犯罪事實業據被告李昱慶於警詢時供述：土耳其ZORA
　　　KI 906-TD 手槍是我叔叔李增明花了8 萬元委託我購買，
　　　因為他看到我有扣押物品目錄表編號4 號那把槍，所以他
　　　也心癢委託我買，時間約在108 年3、4月間，是透過通訊
　　　軟體WeChat聯絡人「h8g69ec 」購買，我依賣家指示到萊
　　　爾富操作機器後，利用條碼付現金8 萬元給超商店員。我
　　　跟我叔叔李增明有拿這把槍去試射，子彈來源是買槍時附
　　　贈的，射擊結果證明是可以擊發之火藥槍。JP-915巴西金
　　　牛座手槍是我在108 年6、7間幫我叔叔李增明購買，他全
　　　額出資5 萬元，購買方式及賣家都跟扣押物品目錄表編號
　　　3 號那把槍相同。是李增明問我有沒有推薦的槍枝，我再
　　　詢問該賣家，該賣家推薦給我，我傳給李增明詢問，他說
　　　可以之後我才幫他購買。黑蜘蛛衝鋒槍是我跟我叔叔李增
　　　明合資於108 年8、9月間向同1 個賣家購買，我出現金4
　　　萬元，李增明出現金12萬元，因為我在網路上看到該槍，
　　　我跟我叔叔李增明都很喜歡，我知道該賣家有在賣可擊發
　　　之該型號衝鋒槍，就以同樣方式向他購買。我和我叔叔李
　　　增明有持這把衝鋒槍連同編號2的槍一起去試射，為可擊
      發之火藥槍，子彈同樣是槍附贈。新竹縣○○鎮○○路○○○段0
      00巷0弄00號住家內2樓是我叔叔李增明及我嬸嬸的房間，
      還有我2個堂妹的房間。3樓是我的房間，房門沒有上鎖，
      房間鐵櫃有上鎖，但是鑰匙就放在旁邊，我從109年1月1
      日就沒在家裡住，鑰匙就是我叔叔李增明保管。因為我房
      間平日沒有人進出，我叔叔李增明的房間有其他人進出，
      擔心這些東西放在他房間會被其他人看到，所以就放在我
      房間。我沒有想要賣這些槍彈之意思等語，於偵
　　　訊時供述：扣押物品目錄表編號3 號ZORAKI 906-TD短槍
  　　是在我買扣押物品目錄表編號4 號短槍（即如附表二編號
　　  9 號所示槍枝）2、3個月約108 年3、4月間，李增明說想
　　  買1 支把玩，他就委託我買1 支，我向同1 個賣家買，李
  　　增明拿8 萬元現金給我，對方給我萊爾富1 個條碼去儲值
　　  ，儲值8 萬元進去後，對方就寄槍枝給我，子彈是附贈的
　　  ，都是送9 釐米的。對方有補寄給我同樣槍管，是我自己
　　  拔槍管下來換過。我就將槍枝交給李增明，但平日還是一
  　　樣放我3 樓房間鐵櫃內，他要玩時就拿。扣押物品目錄表
　　  編號2 號JP-915金牛座短槍是約108 年6、7月間向同1 個
　　　賣家買的，當時是李增明問我有無槍枝可以推薦買，我就
　　　問同1 個賣家，對方說該短槍不錯，是李增明給我5 萬元
　　　去買，我也是一樣去超商條碼儲值買的，該槍有附贈另1
　　　盒長的9 釐米子彈。也是後面補寄給我槍管，我同上述一
　　　樣拆滑套換槍管。該槍也是一樣放我家鐵櫃內。扣押物品
　　　目錄表編號1 號黑蜘蛛衝鋒槍係於108 年8、9月間向同1
　　　個賣家買的，該槍是我與李增明合資購買，是因為我見到
      該槍圖片，李增明也見到，就問說要不要買，我說好，因
      為該槍比較少見，很特別。我出4 萬元，李增明出12萬元
　　　，共計16萬元買，李增明拿現金給我，也是一樣去萊爾富
　　　條碼方式付款，買後也是一樣放鐵櫃內。這把槍也是一樣
　　　換過槍管，不用工具，把前面2 個螺帽拿下後就可以換槍
　　　管。原本槍管並未貫通，後面寄給我1 個貫通槍管，我再
　　　更換。子彈是與第2 次寄槍管時一併寄給我。買JP-915金
　　　牛座短槍及黑蜘蛛衝鋒槍所附贈之子彈是綠色收納盒內的
      子彈。我和李增明有去試射過2 次，第1次是試射ZORAKI
　　　906-TD短槍，當時打樹木。第2次是去試射JP-915 金牛座
　　　短槍及黑蜘蛛衝鋒槍，是打木板，有打穿，就是李增明車
　　　上被扣到的綠色木板（即如附表二編號16號所示）。我於
　　　108 年12月30日、31日到109 年1月2日就沒住新埔那邊，
　　　我會搬離是因為去住女友家，在我搬離前，前開3 把槍基
　　　本上是我保管，離開家後我就不管。我承認換裝這3 把槍
　　　枝涉嫌改造槍枝罪。黑色消音管是裝在JP-915金牛座短槍
　　　的，彈簧是買黑色衝鋒槍時附贈的，照片14（即扣押物品
　　　目錄表編號20號所示）是原本買JP-915金牛座短槍附的原
　　　本沒通的槍管等語綦詳（見偵字第11833 號卷第15至19、
　　　至92至97、99、100 頁），並為被告李增明於偵訊時供述
　　　：警方在3 樓房間鐵櫃內搜索到ZORAKI 906-TD短槍、JP-
　　　915 金牛座短槍及黑蜘蛛衝鋒槍暨子彈2 批。我有和李昱
　　　慶去試射過2 次，第1 次是在108 年夏天，第2 次是在10
　　　8 年8、9月間，該3 把槍都可以擊發。108 年年底李昱慶
　　　就搬離開。在我手機裡有錄製ZORAKI 906-TD 短槍的影片
　　　2 部及黑蜘蛛衝鋒槍的影片1 部，那是我把玩這些槍枝並
　　　拿到我房間內錄影後再上傳給我朋友等語在卷（見偵字第
　　　11833 號卷第101至103頁），且為證人A1（真實姓名年籍
　　　資料均詳卷）於警詢時證述：108 年11月13日李增明有傳
　　　3 個影片，是在展示他持有的手槍、子彈、滅音器及有試
　　　射過的子彈孔板子。隔天我用Line打給他，他問我需不需
　　　要買1 支，有需要的話可以幫忙介紹，我問他這可以打死
　　　人嗎，他說當然可以。看影片中的擺設應該是在自家房間
　　　內的床鋪上拍攝的等語，及證人林玉仁於警詢時證稱：（
　　　【提示李增明手機內109 年2月8日2 時51分在新竹縣錄製
　　　之影片】封面紙張內容「玉仁  這把衝鋒槍防身火拼專用
　　　」，譯文內容「正港的喔！有看過嗎？通的喔！正港的喔
　　　！火拼專用的啦！這支衝鋒槍火拼專用的啦！讚喔！」所
　　　稱玉仁是否是你本人？）是，他有傳這個影片給我等語甚
　　　詳（見他字第1949號第9 、10頁、偵字第11833 號卷第20
　　　、21頁），亦有指認犯罪嫌疑人紀錄表1 份、本院109 年
　　　度聲搜字第575 號搜索票1 份、新竹縣政府警察局搜索扣
　　　押筆錄1 份、扣押物品目錄表1 份、扣押物品收據1 份、
　　　新竹縣政府警察局槍枝初步檢視報告表3 份及槍枝照片共
　　　22幀、現場查獲照片20幀、被告李增明所使用手機畫面翻
　　　拍照片8 幀暨車輛詳細資料報表1 份在卷足稽（見他字第
　　　1949號卷第11、12頁、偵字第11833 號卷第22、25至29、
　　　33、41至52、61至74、80頁），此外，復有如附表一編號
　　　1至5號所示槍枝及子彈、如附表二編號1至7及16號所示之
　　　物等扣案足資佐證。而扣案如附表一編號1至5號所示槍枝
　　　及子彈經送內政部警政署刑事警察局鑑定結果分別如附表
　　　一編號1至5號鑑定結果欄內容所載等情，有內政部警政署
　　　刑事警察局109 年12月23日刑鑑字第1098017317號鑑定書
　　　1 份暨槍枝及子彈照片共18幀、110 年8月6日刑鑑字第11
　　　00077993號函1 份在卷可憑（見偵字第11833 號卷第126
　　　至129 頁、重訴字第10號卷第103 頁），是以如附表一編
　　　號1至3號所示之非制式手槍2 支及非制式衝鋒槍1 支（均
　　　各含彈匣1 個）、如附表一編號4 號所示非制式子彈39顆
　　　及如附表一編號5 號所示非制式子彈38顆等物均具有殺傷
　　　力至明。
  ２、被告李昱慶於本院審理時雖辯稱：賣家應該是為了要規避
　　　查緝，所以第一次寄扣押物品目錄表編號2 號之JP-915金
　　　牛座短槍來時就有附槍管，這樣看起來就會像是道具槍或
　　　模型槍的樣子，之後才寄有殺傷力的槍管來。至於扣押物
　　　品目錄表編號1 號及3 號所示之槍枝一開始寄來時均沒有
　　　槍管，隔1、2天後，賣家才寄槍管來云云（見重訴字第10
　　　號卷第449至453、474、475頁）。然觀諸被告李昱慶於本
　　　案初始遭查獲後，於歷次警詢及偵訊時均供述如附表一編
　　　號1至3號所示槍枝均是同1 個賣家事後補寄槍管之後，其
　　　換裝槍管而成等情，已如前述，而被告李昱慶於本院審理
　　　時仍供稱如附表一編號2 號所示槍枝（即被告李昱慶所稱
　　　之JP-915金牛座短槍）於一開始寄來時就有槍管等情不諱
　　　，則苟若如附表一編號1 號所示ZORAKI 906-TD 短槍、及
　　　如編號3 號所示黑蜘蛛衝鋒槍經同1 個賣家於一開始寄達
　　　時確均未有槍管，則被告李昱慶為何於離查獲時較接近時
　　　間之警詢及偵訊時均未如此供述，卻反而一再明確供述係
　　　同1 個賣家事後補寄槍管要其更換等情？況且既係同一賣
　　　家出售如附表一編號1至3號所示槍枝，衡情有何必要在出
　　　售如附表一編號2 號所示槍枝時係寄出完整槍枝，於出售
　　　如附表一編號1及3號所示槍枝時卻要特意將槍枝及槍管分
　　　開寄送？再者，如附表一編號2 號所示槍枝（即被告李昱
　　　慶所稱之JP-915金牛座短槍）係被告李昱慶受被告李增明
　　　委託而於108 年6、7月間向同1 個賣家購買一節，亦如前
　　　述，顯見斯時已非被告李昱慶第1 次向該賣家購買槍枝，
　　　則又豈會如同被告李昱慶所供述係因該賣家要彰顯係完整
　　　槍枝之假象，故才會一開始寄達時就有附槍管，至於其他
　　　所購買之槍枝毋須如此，故一開始寄達時就未附槍管如此
　　　之情形？從而應認被告李昱慶於本院審理時所辯稱上情已
　　　非事實，難以採信。　　　
　３、按槍砲彈藥刀械管制條例第8 條第1 項之製造槍砲罪，旨
　　　在處罰其製造行為，而所謂製造包括創製、改造、組合、
　　　混合、化合等行為在內；亦不論外觀情況或實質內容（兼
　　　及增加效用或增強功能）之改變，祇要將原物施加人工，
　　　變易其結構、成分或性質，仍然該當製造行為。從而行為
　　　人主觀上有製造具有殺傷力槍枝之犯意，客觀上又未受許
　　　可而著手製造，即成立犯罪，最高法院106 年度臺上字37
　　　04號、104 年度臺上字第3558號判決意旨可資參照。又槍
      砲彈藥刀械管制條例第8 條第1 項製造可發射子彈具有殺
　　　傷力之槍枝罪之所謂「製造」，除初製者外，固尚包括改
      造在內；凡將原不具有殺傷力之槍枝予以加工，致改變其
　　　原有性能、屬性，使成為可發射子彈具有殺傷力之槍枝即
　　　屬之，最高法院98年度臺上字第2857號判決意旨可供參照
      。查被告李昱慶於受被告李增明委託而向同1 個賣家購
　　　得如附表一編號1 號及2 號所示槍枝，暨與被告李增明合
　　　資而向同1 個賣家購得如附表一編號3 號所示槍枝後，均
      將各該槍枝原先槍管卸下後換裝已貫通之金屬槍管，因之
　　　成為可發射子彈而為具有殺傷力之槍枝等情，已如前述；
　　　而如附表一編號1至3號所示槍枝經鑑定結果均各係組裝已
　　　貫通之金屬槍管而成，擊發功能正常，可供擊發適用子彈
　　　使用，認具殺傷力等情，已如附表一編號1至3號鑑定結果
　　　欄所載內容，顯見被告李昱慶確係以加工方式，改變原來
　　　槍枝之性能、屬性，揆諸上揭判決意旨，被告李昱慶所為
　　　自係該當製造槍枝無訛。被告李昱慶之辯護人徒以被告僅
　　　有組合槍管，非屬製造槍枝云云，尚有誤會，自不足採信
　　　。
　４、又被告李增明雖以前揭情詞置辯，然查如附表一編號1及2
　　　號所示槍枝確係被告李增明分別獨自出資8 萬元及5 萬元
　　　之代價，委託被告李昱慶向同一賣家購買，如附表一編號
　　　3 號所示槍枝則係被告李增明出資12萬元，被告李昱慶出
　　　資4 萬元後，由被告李昱慶向同一賣家接洽購買等情，業
　　　據證人即被告李昱慶於歷次警詢、偵訊及本院審理時證述
      明確（見偵字第11833 號卷第16至18、93、94頁、重訴字
　　　第10號卷第177至179、185、186、451、452頁），互核完
　　　全一致，而被告李增明為被告李昱慶之親叔叔，於108 年
　　　12月底、109 年1月初前尚同住在查獲地點，顯見確屬密
　　　切往來之近親，而被告李增明尚有出借購車款項50萬元予
　　　被告李昱慶等情，業據被告李昱慶於偵訊時自承在卷（見
　　　偵字第11833 號卷第91頁），並為被告李增明於本院審理
　　　時所不否認（見重訴字第10號卷第182 頁），益徵渠等關
　　　係良好，並無任何怨隙仇恨，從而苟被告李增明並未出資
　　　委託被告李昱慶購買暨與被告李昱慶共同購買如附表一編
      號1至3號所示槍枝，在被告李昱慶於警詢及偵訊時均已坦
　　　承自己製造具有殺傷力槍枝犯行，且扣案如附表一編號1
　　　至5 號所示槍彈均於109 年10月14日在被告李增明位於上
　　　址居處被警查獲，斯時尚為警自被告李增明所有手機內查
　　　得其所拍攝如附表一編號1至3號所示槍枝之影片，是以被
　　　告李增明已無從脫免涉嫌持有具有殺傷力槍彈犯行之情況
      下，殊難想像被告李昱慶有何必要猶需虛構被告李增明有
　　　出資及共同出資之犯罪情節以誣陷被告李增明？況且，被
　　　告李昱慶尚有自己獨自出資向同1 位賣家購買如附表二編
　　　號9 號所示槍枝（即如扣押物品目錄表編號4 號所示槍枝
　　　）等情，亦為被告李昱慶於偵訊時供述明確（見偵字第11
　　　833 號卷第92頁），則苟若被告李昱慶真係存心杜撰虛偽
　　　不實情節以誣賴被告李增明，為何不一併謊稱如附表二編
　　　號9 號所示槍亦係被告李增明出資委託其購買？被告李增
　　　明雖又辯稱：警方有說如果講出槍枝來源或去向，就得以
　　　減輕或免除其刑云云。然查被告李增明前早於108 年12月
　　　25日起即因本案違反槍砲彈藥刀械管制條例案件為警聲請
　　　通訊監察獲准一節，有福建金門地方法院108 年度聲監字
　　　第70號通訊監察書1 份及電話附表1 份附卷可參（見他字
　　　第1949號卷第14頁），顯見被告李增明涉有本案犯行一節
　　　早已為警方偵辦中，如此又豈會有其所辯係因警方告知供
　　　出槍枝來源可以獲減刑或免刑，是以被告李昱慶才誣指其
　　　出資購買藉以能獲減刑之優惠等情？再者，如附表一編號
　　　1至3號所示槍枝分別係以8 萬元、5 萬元及16萬元之價格
　　　所購買，購買時間各相隔約2至3個月左右等情，業如前述
　　　，而被告李昱慶為89年11月生等情，有其個人戶籍資料1
　　　份在卷可參（見重訴字第10號卷第15頁），顯見被告李昱
　　　慶斯時僅約19歲餘之年紀，則依其係任職於手機店，須向
　　　被告李增明借款方有能力購買車輛，且於偵訊時所供述：
　　　我沒有這麼多錢可以去買槍枝等情（見偵字第11833 號卷
　　　第95頁）觀之，已難以認定被告李昱慶確有足夠資力獨資
　　　購買如附表一編號1至3號所示槍枝。再衡諸被告李昱慶於
　　　108 年12月底、109 年1 月初自原本居住之上址遷離後另
　　　住他處，卻完全沒有將如附表一編號1至5號所示槍枝及子
　　　彈一併攜帶離去，反而續放原處，更未要求被告李增明要
　　　出錢買入或給予任何款項等情，更彰顯被告李昱慶所供述
　　　如附表一編號1及2號所示槍枝並非其所出資購買，而係被
　　　告李增明獨資購買，暨如附表一編號3 號所示槍枝為被告
　　　李增明出資12萬元，其僅出資4 萬元而合資購買等情確屬
　　　實在而堪以採信。
　５、又查被告李增明曾與被告李昱慶先後2 次同至如事實欄所
　　　述地點分別試射如附表一編號1至3號所示槍枝，且均可擊
　　　發，時間分別在108 年7 月至9 月間等情，為被告李增明
　　　於警詢及偵訊時供述明確（見偵字第11833 號卷第9、102
　　　頁），核與被告李昱慶所供述內容大致相符，從而苟若如
　　　附表一編號1至3號所示槍枝均係被告李昱慶單獨購得，其
　　　為何要找被告李增明一起前往山區試射各該槍枝？被告李
　　　增明雖又於警詢時供述：李昱慶從外面拿回來一批問我要
　　　不要購買，我說我要先瞭解一下槍枝狀況，才決定要不要
　　　跟他買，所以李昱慶提議帶我去試，試槍後我嫌槍枝聲音
　　　太大，加上持有槍枝會被判3 年徒刑，所以我不適合跟他
　　　購買這些槍云云，然苟若真係被告李昱慶要出售槍枝是以
　　　才與被告李增明一起去試槍，之後被告李增明因恐觸犯刑
　　　責而不敢購買各該槍枝等情為真，則衡情被告李增明當係
　　　對於如附表一編號1至3號所示槍枝之相關事情避之唯恐不
　　　及，深怕有所牽扯方足，如此又豈會有其於偵訊時所供述
　　　是接受被告李昱慶以3 把槍抵押25萬元借款，是以收受這
　　　3 把槍之情形（見偵字第11833 號卷第166、167頁）？被
　　　告李增明前後所辯實互相矛盾，難以憑採。參諸如附表一
　　　編號1至3號所示槍枝分別係於108 年3、4月間、同年6、7
　　　月間及同年8、9月間所購買，被告李增明係與被告李昱慶
　　　於108 年7 月至9 月間2 度前往山上各試射前開3 把槍枝
　　　，且均可擊發，顯見各係在購槍不久後隨即前往山上試射
　　　，益徵被告李增明所為正係出資購槍者在拿到槍枝後會儘
　　　速試射，以了解所購槍枝之性能的正常舉止，至為明灼。
　　　從而被告李增明辯稱其係迄至108 年11月間方有持有如附
　　　表一般號1至3號所示槍枝即如附表一編號4及5號所子彈云
　　　云，顯與事實相悖，難以憑採。
（三）綜上所述，被告李昱慶及李增明所辯均無非事後卸責之詞
　　  ，洵無足採。從而本案事證明確，被告李昱慶及李增明所
　　  為所為前揭均洵堪認定，應予依法論科。
三、論罪科刑：
（一）按行為後法律有變更者，適用行為時之法律。但行為後之
　　　法律有利於行為人者，適用最有利於行為人之法律，刑法
　　　第2 條第1 項定有明文。查被告李昱慶行為後，槍砲彈藥
　　　刀械管制條例第7 條、第8 條於109 年6 月10日修正公布
　　　，於同年月12日施行。修正前第7 條第1 項原規定：未經
　　　許可，製造、販賣或運輸火砲、肩射武器、機關槍、衝鋒
　　　槍、卡柄槍、自動步槍、普通步槍、馬槍、手槍或各類砲
　　　彈、炸彈、爆裂物者，處無期徒刑或七年以上有期徒刑，
　　　併科新臺幣三千萬元以下罰金。」；第8 條第1 項原規定
　　　：「未經許可，製造、販賣或運輸鋼筆槍、瓦斯槍、麻醉
　　　槍、獵槍、空氣槍或第四條第一項第一款所定其他可發射
　　　金屬或子彈具有殺傷力之各式槍砲者，處無期徒刑或五年
　　　以上有期徒刑，併科新臺幣一千萬元以下罰金。」修正後
　　　第7 條第1 項則規定：「未經許可，製造、販賣或運輸制
　　　制式或非制式火砲、肩射武器、機關鎗、衝鋒槍、卡柄槍
　　　、自動步槍、普通步槍、馬槍、手槍或各類砲彈、炸彈、
　　　爆裂物者，處無期徒刑或七年以上有期徒刑，併科新臺幣
　　　三千萬元以下罰金。」；第8 條第1 項則規定：「未經許
　　　可，製造、販賣或運輸制式或非制式鋼筆槍、瓦斯槍、麻
　　　醉槍、獵槍、空氣槍或第四條第一項第一款所定其他可發
　　　射金屬或子彈具有殺傷力之各式槍砲者，處無期徒刑或五
　　　年以上有期徒刑，併科新臺幣一千萬元以下罰金。」依本
　　　次修法草案總說明意旨可知，其主要立法目的在於有效遏
　　　止持「非制式槍砲」進行犯罪情形，認「非制式槍砲」與
　　　「制式槍砲」之罪責有一致之必要，故於第4 條、第7 條
　　　至第9 條增加「制式或非制式」之構成要件，亦即不分制
　　　式或非制式，凡屬第7 條所列各類槍枝型式之槍枝，有殺
　　　傷力者，概依第7 條規定處罰。是「未經許可製造可發射
　　　子彈具殺傷力之改造（非制式）手槍」犯行，經比較新舊
　　　法後，修正後應改依第7 條第1 項規定處罰，其刑罰較修
　　　正前規定（即原第8 條第1 項）為重，並無較有利於被告
　　　李昱慶之情形，依刑法第2 條第1 項前段之規定，應適用
　　　被告李昱慶行為時即修正前槍砲彈藥刀械管制條例第8 條
　　　第1 項之規定。次按槍砲彈藥刀械管制條例所定未經許可
　　　持有槍、彈、槍枝主要組成零件，其持有之繼續，為行為
　　　之繼續，而非狀態之繼續，亦即一經持有該槍、彈、槍枝
　　　主要組成零件，罪即成立，但其犯罪行為之完結須繼續至
　　　持有行為終了時為止，有最高法院92年度臺非字91號判決
　　　意旨可資參照。又按非法持有槍砲彈藥刀械等違禁物，所
　　　侵害者為社會法益，如果持有之客體種類相同（同為手槍
　　　，或同為子彈者），縱令持有之客體有數個（如數支手槍
　　　、數顆子彈），仍為單純一罪，不發生想像競合犯之問題
　　　。若同時持有二不相同種類之客體（如同時持有手槍及子
　　　彈），則為一行為觸犯數罪名之想像上競合犯，有最高法
　　　院82年度臺上字第5303號判決意旨足供參照。
（二）又按未經許可製造槍之製造行為，與其後之未經許可繼續
　　　持有該所製造槍之持有行為，依其犯罪之性質，可認為未
　　　經許可製造槍行為為高度行為，而未經許可繼續持有槍彈
　　　行為為低度行為，其持有行為，應為製造行為所吸收，應
　　　僅論以未經許可製造槍彈一罪，最高法院90年度臺上字第
　　　2579號判決意旨可供參照。是核被告李昱慶所為，係犯修
　　　正前槍砲彈藥刀械管制條例第8 條第1 項之製造可發射子
　　　彈具有殺傷力之槍枝罪及同條例第12條第4 項之未經許可
　　　持有子彈罪；又核被告李增明所為，係犯槍砲彈藥刀械管
　　　制條例第7 條第4 項之未經許可持有非制式手槍罪及同條
　　　例第12條第4 項之非法持有子彈罪。又被告李昱慶因製造
　　　可發射子彈具有殺傷力之槍枝3 支（即如附表一編號1至3
　　　號所示槍枝），嗣後持有各該槍枝，其持有之低度行為，
　　　已為製造之高度行為所吸收，不另論罪。又被告李增明自
　　　108 年3、4月、同年6、7月間、同年8、9月間起至109 年
　　　10月14日為警查獲時止，未經許可持有如附表一編號1至5
　　　號所示各槍枝及子彈，為繼續犯；而被告李增明為警查獲
　　　前，槍砲彈藥刀械管制條例第7 條、第8 條雖於109 年6
　　　月10日修正公佈，於同年月12日施行，然被告李增明之犯
　　　罪行為完結既須繼續至持有行為終了時為止，從而被告李
　　　增明所為自應依其查獲時業已修正生效之槍砲彈藥刀械管
　　　制條例第7 條第4 項論處。
（三）又公訴意旨雖認被告李昱慶係犯未經許可製造可發射子彈
　　　具有殺傷力之改造槍枝罪共3 罪、未經許可持有可發射子
　　　彈具有殺傷力之改造槍枝罪共3 罪及未經許可持有子彈罪
　　　共3 罪，被告李增明係犯未經許可持有非制式槍枝罪共3
　　　罪及未經許可持有子彈罪共3 罪等語。惟按刑法於94年2
　　　月2 日修正公布（95年7月1日施行）刪除連續犯規定之同
　　　時，對於合乎接續犯或包括的一罪之情形，為避免刑罰之
　　　過度評價，已於立法理由說明委由實務以補充解釋之方式
　　　，發展接續犯之概念，以限縮數罪併罰之範圍。是於刪除
　　　連續犯規定後，苟行為人主觀上基於單一之犯意，以數個
　　　舉動接續進行，而侵害同一法益，在時間、空間上有密切
　　　關係，依一般社會健全觀念，難以強行分開，在刑法評價
　　　上，以視為數個舉動之接續實行，合為包括之一行為予以
　　　評價，較為合理，於此情形，即得依接續犯論以包括之一
　　　罪，最高法院101 年度3782號判決意旨足資參照。經查本
　　　案依據被告李昱慶歷次供述可知，係因其先前有向同1個
      賣家購買如附表二編號9號所示槍枝，被告李增明知道後
      乃委由其向同1個賣家陸續購買如附表一編號1至3號所示
      槍枝等情，已如前述，參諸被告李增明會詢問被告李昱慶
      有關哪些槍枝不錯、渠等會因看過圖片後決定要向同1 個
　　　賣家購買如附表一編號3 號所示黑蜘蛛衝鋒槍、被告李增
　　　明尚且會拍攝影片傳予友人觀看等情，在在均可見被告李
　　　增明於案發當時應係基於同一想要持有槍枝子彈之犯意而
　　　為，被告李昱慶亦係基於同一製造具有殺傷力之改造槍枝
　　　，進而持有槍枝子彈等之犯意而為，且係於密切接近之時
　　　、地先後實施，侵害同一社會法益，各行為之獨立性較為
　　　薄弱，如分開論罪，恐有重複評價之過苛情形，依社會通
　　　念，在刑法評價上以視為數個舉動之接續實行，合為包括
　　　一行為予以評價較為合理，為接續犯，各論以1 罪，從而
　　　此部分公訴意旨尚有未洽，附此敘明。
（四）再按非法持有槍砲、彈藥、刀械，所侵害者為社會法益，
　　　如果持有之客體種類相同（同為手槍，或同為子彈者），
　　　縱令持有之客體有數個（如數支手槍、數顆子彈），仍為
　　　單純一罪，不發生想像競合犯之問題。若同時持有二不相
　　　同種類之客體（如同時持有手槍及子彈），則為一行為觸
　　　犯數罪名之想像競合犯，最高法院92年度臺上字第2121號
　　　、82年度臺上字第5303號判決意旨可供參照。是被告李增
　　　明自108 年3、4月、同年6、7月間、同年8、9月間起，各
　　　持有如附表一編號1至3號所示槍枝暨如附表一編號4及5號
　　　所示子彈，各僅成立單純一罪。又被告李增明以一持有行
　　　為同時未經許可而持有前開非制式手槍、子彈而同時觸犯
　　　上開二罪名，為想像競合犯，應依刑法第55條前段規定，
　　　從一重依槍砲彈藥刀械管制條例第7 條第4 項之未經許可
　　　持有非制式手槍罪處斷。又被告李昱慶係以一行為而觸犯
　　　上揭製造可發射子彈具有殺傷力之槍枝罪及未經許可持有
　　　子彈罪，為想像競合犯，亦應依刑法第55條前段規定，從
　　　一重依製造可發射子彈具有殺傷力之槍枝罪處斷。
（五）爰審酌具有殺傷力之非制式槍枝及子彈均屬高危險之管制
　　　物品，非經主管機關許可不得擅自製造、持有，被告李昱
　　　慶竟漠視法令，擅自製造槍枝並持有前開槍枝子彈、被告
　　　李增明亦無故持有上開槍枝及子彈，渠等所為極易對他人
　　　之生命、身體造成危害，對社會治安潛藏危害甚鉅，被告
　　　李增明尚且拍攝影片傳予他人，是渠等所為殊值非難，復
　　　衡酌被告等人之素行、犯罪動機、手段、情節、目的、製
　　　造及持有前揭具有殺傷力槍枝暨子彈等之數量及時間長短
　　　，被告李昱慶犯後坦承大部分犯行，被告李增明犯後僅坦
      承部分犯行等之犯後態度、兼衡被告李昱慶為高中肄業之
　　　智識程度、現與女友及女友母親同住、尚有父親及奶奶等
　　　家人、未婚、無小孩、現經營手機店，月收入約3 萬多元
　　　之家庭及生活狀況、被告李增明為國中畢業之智識程度、
　　　有母親、哥哥、前妻及2 位女兒等家人、現在物業公司工
　　　作，月收入3 萬多元之家庭及生活狀況等一切情狀，分別
　　　量處如主文所示之刑，併就科處罰金部分各諭知如易服勞
　　　役之折算標準，以資懲儆。
四、末按違禁物，不問屬於犯罪行為人與否，沒收之；供犯罪所
　　用、犯罪預備之物或犯罪所生之物，屬於犯罪行為人者，得
　　沒收之。但有特別規定者，依其規定；宣告前二條之沒收或
　　追徵，有過苛之虞、欠缺刑法上重要性、犯罪所得價值低微
　　微，或為維持受宣告人生活條件之必要者，得不宣告或酌減
　　之，刑法第38條第1 項、第2 項、第38條之2 第2 項分別定
　　有明文。查扣案如附表一編號1至3號所示槍枝經鑑定結果均
　　具有殺傷力，均為違禁物等情，有前述內政部警政署刑事警
    察局109 年12月23日刑鑑字第1098017317號鑑定書1 份暨槍
　　枝及子彈照片共18幀、110 年8月6日刑鑑字第1100077993號
　　函1 份在卷可憑，不問屬於被告等人與否，應均依刑法第38
　　條第1 項規定宣告沒收。又如附表二編號1至7號所示之物分
　　別為被告等人有且係供渠等分別為製造槍枝及持有槍枝犯行
　　所用之物，已如前述，應依刑法第38條第2 項之規定宣告沒
　　收。另扣案為被告李增明持有如附表一編號4 號所示子彈39
　　顆及編號5 號所示子彈38顆，均經鑑定試射後已喪失子彈之
　　效用，不復具有違禁物之性質；又扣案如附表一編號4 號所
　　示子彈7 顆及編號5 號所示子彈1 顆，經鑑定結果均不具殺
　　傷力等情，亦有前述內政部警政署刑事警察局109 年12月23
　　日刑鑑字第1098017317號鑑定書1 份暨子彈照片2 幀、110
　　年8月6日刑鑑字第1100077993號函1 份附卷可佐，是以認均
　　非違禁物；且沒收均欠缺刑法上之重要性，爰均不予宣告沒
　　收收，附此敘明。至如附表二編號8 至16號所示之物尚非供
    被告等人為本案犯行時所用、預備或所得之物，爰不予宣告
　　沒收，亦附此敘明。
據上論斷，應依刑事訴訟法第299 條第1 項前段，修正前槍砲彈
藥刀械管制條例第8 條第1 項、槍砲彈藥刀械管制條例第7 條第
4 項、第12條第4 項，刑法第2 條第1 項前段、第11條前段、第
55條前段、第42條第3 項前段、第38條第1 項、第2 項、第38條
之2 第2 項，判決如主文。
本案經檢察官葉子誠提起公訴，檢察官陳亭宇到庭執行職務。　
中　　華　　民　　國　　111 　年　　5 　　月　　18　　日
                  刑事第一庭    審判長法  官   楊麗文
                                      法  官   王凱平
                                      法  官   楊惠芬
以上正本證明與原本無異。  
如不服本判決應於收受送達後20日內向本院提出上訴書狀，並應
敘述具體理由；其未敘述上訴理由者，應於上訴期間屆滿後20日
內向本院補提理由書（均須按他造當事人之人數附繕本）「切勿
逕送上級法院」。　　　　　　　　
中　　華　　民　　國　　111 　年　　5 　　月　　23　　日
　　　　　　　　　　　　　　　　　　　書記官  李艷蓉
附表一：
編號 名          稱 鑑        定        結        果 備    註 1 非制式手槍1 支 （含彈匣1 個，槍枝管制編號0000000000號） 由土耳其ATAKARMS廠ZORAKI 906-TD 型空 包彈槍，組裝已貫通之金屬槍管而成，擊 發功能正常，可供擊發適用子彈使用，認 具殺傷力。 即扣押物 品目錄表 編號3 號 2 非制式手槍1 支 （含彈匣1 個，槍枝管制編號0000000000號） 由仿手槍外型製造之槍枝，組裝已貫通之 金屬槍管而成，擊發功能正常，可供擊發 適用子彈使用，認具殺傷力。 即扣押物 品目錄表 編號2 號 3 非制式衝鋒槍1 支（含彈匣1 個 ，槍枝管制編號 0000000000號） 由仿衝鋒槍製造之槍枝，組裝已貫通之金 屬槍管而成，擊發功能正常，可供擊發適 用子彈使用，認具殺傷力。 即扣押物 品目錄表 編號1 號 4 非制式子彈46顆 均由口徑9mm 制式空包彈組合直徑約8.9m m 金屬彈頭而成。 ⑴15顆：均可擊發，認具殺傷力。   （內政部警政署刑事警察局109 年12    月23日刑鑑字第1098017317號鑑定書） ⑵24顆：均可擊發，認具殺傷力。 ⑶4 顆：雖均可擊發，惟發射動能均不足 　，認不具殺傷力。 ⑷3 顆：均無法擊發，認不具殺傷力。 　（內政部警政署刑事警察局110 年8 月 　6 日刑鑑字第1100077993號函） 即扣押物 品目錄表 編號7 號 5 非制式子彈39顆 ⑴38顆：均由口徑9mm 制式空包彈組合直   徑約8.9mm 金屬彈頭而成。   ①13顆：均可擊發，認具殺傷力。   　（內政部警政署刑事警察局109 年12 　  月23日刑鑑字第1098017317號鑑定書 　  ）   ②25顆：均可擊發，認具殺傷力。   　（內政部警政署刑事警察局110 年8 　　月6 日刑鑑字第1100077993號函） ⑵1 顆：由金屬彈殼組合直徑約8.9 mm金 　屬彈頭而成，經拆解檢視，內不具底火 　及火藥，認不具殺傷力。 　（內政部警政署刑事警察局109 年12月 　23日刑鑑字第1098017317號鑑定書） 即扣押物 品目錄表 編號6 號 
　　　
附表二：
編號 名                    稱 數量 扣押位置及編號 1 消音管 1 支 3 樓鐵櫃內 即扣押物品目錄表編號13號 2 彈簧 1 支 即扣押物品目錄表編號14號 3 鋁製槍枝手提箱（已破壞） 1 個 即扣押物品目錄表編號15號 4 黑色背包（裝放槍枝使用） 1 個 即扣押物品目錄表編號16號 5 綠色子彈收納盒 1 個 即扣押物品目錄表編號17號 6 紅色子彈收納盒 1 個 即扣押物品目錄表編號18號 7 黑色槍管 1 支 3 樓鐵櫃內 即扣押物品目錄表編號20號 8 銀色槍管 1 支 即扣押物品目錄表編號21號 9 ZORAKI 906-TD 型非制式手 槍（未含槍管，含彈匣1 個 ，內含已擊發之空包彈1 枚 ） 1 支 3 樓鐵櫃內 即扣押物品目錄表編號4 號 10 空氣槍（槍身編號：K13974 9793號，含彈匣1 個） 1 支 3 樓電腦桌抽屜內 即扣押物品目錄表編號5 號 11 空包彈（已擊發） 5 顆 3 樓床頭櫃內 即扣押物品目錄表編號8 號 
12 空包彈（未擊發） 41顆 3 樓鐵櫃內 即扣押物品目錄表編號9 號 13 彈殼 1 枚 2 樓房間內 即扣押物品目錄表編號10號 14 彈殼 1 枚 3 樓房間桌上 即扣押物品目錄表編號11號 15 彈殼 4 枚 3 樓房間床頭櫃內 即扣押物品目錄表編號12號 16 槍枝試射木板 1 個 車牌號碼0000-00 號自用小 客車後車廂內 即扣押物品目錄表編號19號 
　　　　　　
　　
附錄本案論罪科刑法條:
修正前槍砲彈藥刀械管制條例第8 條：
未經許可，製造、販賣或運輸鋼筆槍、瓦斯槍、麻醉槍、獵槍、
空氣槍或第四條第一項第一款所定其他可發射金屬或子彈具有殺
傷力之各式槍砲者，處無期徒刑或五年以上有期徒刑，併科新臺
幣一千萬元以下罰金。
未經許可，轉讓、出租或出借前項所列槍枝者，處五年以上有期
徒刑，併科新臺幣一千萬元以下罰金。
意圖供自己或他人犯罪之用，而犯前二項之罪者，處無期徒刑或
七年以上有期徒刑，併科新臺幣一千萬元以下罰金。
未經許可，持有、寄藏或意圖販賣而陳列第一項所列槍枝者，處
三年以上十年以下有期徒刑，併科新臺幣七百萬元以下罰金。
第一項至第三項之未遂犯罰之。
犯第一項、第二項或第四項有關空氣槍之罪，其情節輕微者，得
減輕其刑。
槍砲彈藥刀械管制條例第7 條：
未經許可，製造、販賣或運輸制式或非制式火砲、肩射武器、機
關槍、衝鋒槍、卡柄槍、自動步槍、普通步槍、馬槍、手槍或各
類砲彈、炸彈、爆裂物者，處無期徒刑或七年以上有期徒刑，併
科新臺幣三千萬元以下罰金。
未經許可，轉讓、出租或出借前項所列槍砲、彈藥者，處無期徒
刑或五年以上有期徒刑，併科新臺幣一千萬元以下罰金。
意圖供自己或他人犯罪之用，而犯前二項之罪者，處死刑或無期
徒刑；處徒刑者，併科新臺幣五千萬元以下罰金。
未經許可，持有、寄藏或意圖販賣而陳列第一項所列槍砲、彈藥
者，處五年以上有期徒刑，併科新臺幣一千萬元以下罰金。
意圖供自己或他人犯罪之用，以強盜、搶奪、竊盜或其他非法方
法，持有依法執行公務之人所持有之第一項所列槍砲、彈藥者，
得加重其刑至二分之一。
第一項至第三項之未遂犯罰之。